台灣士林地方法院刑事裁定　　　　　　　　　　　　　　九十一年度聲再字第五號
　　聲請人　即
　　被　　　告　甲○○
右列聲請人因竊盜案件，就本院九十年度簡字第一二四九號確定判決，聲請再審，本
院裁定如左：
    主  文
聲請駁回。
    理  由
一、聲請再審意旨略以：聲請人持有離職前之備份鑰匙，繼續使用原受雇之富都歐化
    廚具有限公司所有之車號ＣＧ─二二二０號貨車，並非竊盜，聲請人於八十九年
    離職後，不斷且多次向總經理林建忠商借該車，經默許使用該鑰匙，而吳傳信於
    九十年四月才到任，而上述臨時借車之事實已發生多次，請由林建忠到庭作證，
    又聲請人素行尚可，無前科，得酌量減輕其刑，故依法聲請再審等語。
二、按刑事訴訟法第四百二十條第一項第六款規定，有罪之判決確定後，因發現確實
    之新證據，足認受有罪判決之人應受無罪、免訴、免刑或輕於原判決所認定罪名
    之判決者，得聲請再審，而所謂「確實之新證據」，係指就該新證據之本身作形
    式上觀察，毋須經調查程序，顯然可認為足以動搖原確定之判決（最高法院四十
    年臺抗字第二號判例意旨參照）。如係聲請傳訊證人，或係他人事後追述當時見
    聞之空洞言詞，或係事後任意由人出具一張證明書證明受判決人以前所為有利之
    主張係屬實在，而不足以推翻原確定判決所憑之證據者，均非上開所謂「確實之
    新證據」（參照最高法院四十一年臺抗字第一號、三十三年抗字第七十號、四十
    九年臺抗字第七十二號判例意旨參照）。
三、聲請人聲請應傳喚之證人林建忠，依聲請意旨所載，係富都歐化廚具有限公司在
    九十年四月前之總經理，而本件聲請人竊走該公司貨車係九十年七月二日，顯非
    由林建忠擔任總經理，該證人林建忠就該公司之貨車並無支配之權限，是縱使聲
    請意旨所述內容屬實，亦無從推翻原確定判決所憑之證據，該證人林建忠並非刑
    事訴訟法第四百二十條第一項第六款所指之「確實之新證據」。再按刑事訴訟法
    第四百二十條第一項第六款所謂應受輕於原判決所認罪名之判決，係指應受較輕
    罪名之判決而言，至宣告刑之輕重，乃量刑之問題，不在本款所謂罪名之內（最
    高法院五十六年台抗字第一Ｏ二號），故聲請人以量刑輕重問題聲請再審，亦與
    刑事訴訟法第四百二十條第一項第六款之規定不符。是聲請人依刑事訴訟法第四
    百二十條第一項第六款聲請再審，即非有據，自應予以駁回。
四、據上論斷，應依刑事訴訟法第四百三十四條，裁定如主文。
中      華      民      國      九十一      年      八      月    五    日
                                  臺灣士林地方法院刑事第一庭
                                      法  官  高  愈  杰
右正本證明與原本無異。
如不服本裁定，應於裁定送達後五日內，向本院提出抗告狀。
      書記官  蘇  彥  宇
中      華      民      國      九十一      年      八      月    七    日
